【裁判字號】    89,訴,434
【裁判日期】    891027
【裁判案由】    違反毒品危害防制條例
【裁判全文】
臺灣新竹地方法院刑事判決                          八十九年度訴字第四三四號
    公  訴  人  臺灣新竹地方法院檢察署檢察官
    被      告  甲○○
    選任辯護人  彭火炎
                張玉琳
右列被告因違反毒品危害防制條例案件，經檢察官提起公訴（八十九年度偵字第三九
七○號），本院判決如左：
    主  文
甲○○無罪。
    理  由
一、公訴意旨略謂：被告甲○○為新竹市○○路○段四○二號濟康藥局之負責人，明
    知「ＦＭ２」含有氟硝西泮（Flunitrazepam）成份，為毒品危害防制條例列管
    之第三級毒品，竟意圖營利，向不知名之業務員以每顆新台幣 (下同)十元之代
    價買進三百顆，並基於概括之犯意，自民國八十九年三月間起，在經營之濟康藥
    局，連續以每顆二十五元價格，販賣第三級毒品「ＦＭ２」二百四十三顆供不特
    定人施用，嗣為警於同年七月十三日下午四時十分許在上址查獲，並扣得剩餘之
    「ＦＭ２」五十七顆，並依據被告坦承販賣「ＦＭ２」，而「ＦＭ２」之成分為
    Ｆlunitrazepam，係屬安眠鎮靜類管制藥品，經過度濫用已成為毒品之替代品，
    為有效遏止，行政院已於八十八年四月二十八日以台八十八法字第一六四一一號
    函公告增列為第三級毒品，並自八十八年四月三十日生效，並有扣案「ＦＭ２」
    五十七顆在卷可資佐証，因認為被告涉有毒品危害防制條例第四條第三項之販賣
    第三級毒品罪等語。
二、按犯罪事實應依証據認定之，無証據不得推定其犯罪事實，刑事訴訟法第一百五
    十四條定有明文。又認定不利於被告之事實，須依積極証據，苟積極証據不足為
    不利於被告事實之認定時，即應為有利於被告之認定，更不必有何有利之証據，
    最高法院三十年上字第八一六號判例闡釋甚明。
三、訊據被告甲○○始終堅詞否認有何販賣毒品行為，並辯稱伊不知所販賣之「ＦＭ
    ２」被列為毒品管制，且所販賣者並未含有氟硝西泮（Flunitrazepam）成份等
    語。經查行政院於八十八年四月二十八日依據毒品危害防制條例列規定，公告增
    列為第三級毒品管制者為含氟硝西泮（ Flunitrazepam）成份之毒物，而非泛指
    一切名為「ＦＭ２」之藥物，此觀卷附之行政院台八十八法字第一六四一二號函
    暨附表影本自明。而本件被告甲○○所販賣名為「ＦＭ２」之藥丸經送法務部調
    查局檢驗結果，其成份為管制藥品管理條例第四級管制藥品鎮靜安眠劑Ｄiazepa
    m ，並未發現含有毒品危害防制條例第三級毒品氟硝西泮成份等情，此有法務部
    調查局八十九年八月三十一日八九陸一字第八九○六○二五五號檢驗通知書及八
    十九年九月二十二日八九陸一字第八九○七二四八九號函各一件在卷足憑，是被
    告甲○○所販賣名為「ＦＭ２」之藥丸既未含有氟硝西泮成份，其縱有販賣該藥
    丸之行為，亦與毒品危害防制條例第四條第三項之販賣第三級毒品罪之構成要件
    並不該當甚明。公訴人僅以被告甲○○販賣名為「ＦＭ２」之藥丸遽認涉有販賣
    第三級毒品罪嫌，尚有未洽。此外復查無其他積極証據足資証明被告甲○○確有
    販賣第三級毒品犯行，應認為被告甲○○所涉販賣第三級毒品罪嫌尚屬不能証明
    ，爰依法諭知無罪判決，以免冤抑。
據上論斷，應依刑事訴訟法第三百零一條第一項，判決如主文。
本案經檢察官林李嘉到庭執行職務。
中      華      民      國    八十九    年      十      月    二十七    日
                              臺灣新竹地方法院刑事第二庭
                                  法  官  王  永  春
右正本證明與原本無異。
如不服本判決，應於判決送達後十日內向本院提出上訴狀( 應附繕本 )，上訴於
臺灣高等法院。
                                  書記官  馮  玉  玲
中      華      民      國    八十九    年      十      月    二十七    日


司法院資訊處製作；財團法人民間司法改革基金會備份。
